# 请教陈版关于非经营性占用及其他关联方专项审计报告

提问人：kingsen307 时间：2020-02-25 08:05:32
请教陈老师关于非经营性资金占用及其他关联资金往来情况专项审核报告的填报问题：
1 、填报口径：对于上市公司合并范围内的子公司占用母公司资金的非经营性占用需要披露（子公司之间的相互占用无需披露）、经营性占用无需披露；对于合并范围外的关联方无论是经营性占用还是非经营性占用都需要披露。
请问，这样理解是否准确？
2 、如果某公司 2019 年度同一控制下合并了子公司A，请问是否需要追溯调披露该子公司年初的经营性占用情况？
3 、如某公司 2019 年以对子公司B的股权作价收购其他公司，导致上市公司对B公司的其他应收款（非经营性占用）
减少，请问如何在专项报告中披露呢？

回答人：chenyiwei
1 、是。注意这里的“关联方”认定口径是上市规则口径，不是会计准则口径。
2 、不需要。
3 、这种情况在增减变动表中没有专门的列予以说明，只能先放在“本期偿还金额”列中，同时以脚注方式补充说明。